臺灣高等法院交通事件裁定　　　　　　　　　　　　　九十三年度交抗字第二五號
　　抗　告　人
　　即受處分人　昌立交通事業有限公司
　　法定代理人　甲○○
　　代　理　人　乙○○
右抗告人因違反道路交通管理處罰條例案件，不服臺灣板橋地方法院，中華民國九十
二年十一月十七日所為裁定（九十二年度交聲字第一六二三號），提起抗告，本院裁
定如左：
    主  文
抗告駁回。
    理  由
一、按汽車駕駛人停車時，有在設有禁止停車標線之處所停車，或停車位置不依規定
    情形，處新臺幣（下同）六百元以上一千二百元以下罰鍰，道路交通管理處罰條
    例第五十六條第一項第四款、第九款分別定有明文。
二、抗告意旨略以：（一）申訴同時即已載明駕駛人為沈孝忠、
    提供於申訴書上，並載明申訴未過逕轉駕駛人為宜。（二）該車違規地點當時在
    施工，並無劃黃線，事後才劃黃線，停車顯非故意無過失。（三）一般道路黃線
    係指黃線與道路中不可停車，而車牌號碼七Ｌ─六八二號營業小客車停於內側，
    黃線外側且有階梯式小高坡，並無佔用車道，亦無影響交通，為此，依法提起抗
    告。
三、經查抗告人之代理人乙○○原向監理機關提出申訴書時，並未載明「駕駛人為沈
    孝忠、
    （見原審卷第二十一頁）。又抗告人昌立公司所有車牌號碼七Ｌ─六八二號營業
    小客車，於九十二年四月十七日十時十分許，在臺北市○○○路二二八號地面劃
    發之事實，業據證人即舉發之交通助理員林天佑於原審結證屬實，並有臺北市政
    府交通局舉發違反道路交通管理事件通知單、臺北市停車管理處九十二年五月二
    十六日北市停四字第０九二三二九四九二００號書函各一份及舉發照片一幀附卷
    可稽。抗告人辯稱當時並無劃黃線，事後才劃黃線，辯稱本件違規顯非故意或過
    失，尚乏依據。再者，按「黃實線」係禁止停車線，用以指示禁止停車路段，又
    禁止停車線，用以指示禁止停車路段，本標線禁止時間為每日上午七時至晚間八
    時，如有延長或縮短之必要時，應以標誌及附牌標示之，道路交通標誌標線號誌
    於其所有之上開車輛確係於上開時地停放等情，並不爭執，足見抗告人所有上開
    車輛確有在設有黃（實）線路段之禁止停車標線之處所停車之違規行為。至於標
    誌、標線設置未妥一節，此係交通主管機關設置標線禁停路段是否適當之問題，
    並非法院所得審究之事項。
四、從而原處分機關援引道路交通管理處罰條例第五十六條第一項第四款之規定處罰
    鍰新臺幣陸佰元，核無不當，原審法院因認抗告人於原審所提之異議無理由，而
    裁定駁回其異議，亦無不合。抗告人仍執陳詞指摘原裁定不當，其抗告無理由，
    應予駁回。
五、據上論斷，應依道路交通案件處理辦法第二十六條，刑事訴訟法第四百十二條，
    裁定如主文。
中　　　華　　　民　　　國　　九十三　　年　　　一　　　月　　　九　　　日
                              臺灣高等法院交通法庭
                                  審判長法  官  葉  騰  瑞
                                        法  官  劉  壽  嵩
                                        法  官  莊  明  彰
右正本證明與原本無異。
不得再抗告。
                                        書記官  廖  逸  柔
中　　　華　　　民　　　國　　九十三　　年　　　一　　　月　　　十二　　日
